【裁判字號】    95,易,419
【裁判日期】    951214
【裁判案由】    竊盜
【裁判全文】
臺灣宜蘭地方法院刑事判決               95年度易字第419號
公  訴  人  臺灣宜蘭地方法院檢察署檢察官
被      告  丙○○
上列被告因竊盜案件，經檢察官提起公訴（95年度偵字第3679、
3705號），本院合議庭裁定適用簡式審判程序，爰不經通常程序
判決如下：
3705號），本院合議庭裁定適用簡式審判程序，爰不經通常程序
判決如下：
    主  文
丙○○於於民國九十五年九月二十二日竊盜，累犯，處有期徒刑
參月；又於民國九十五年九月二十五日竊盜，累犯，處有期徒刑
參月；又於民國九十五年九月三十日竊盜，累犯，處有期徒刑參
月；又於民國九十五年十月三日攜帶兇器竊盜，累犯，處有期徒
刑柒月。又於民國九十五年十月四日共同攜帶兇器竊盜，累犯，
處有期徒刑柒月，扣案之老虎鉗壹支及美工刀貳支均沒收。應執
行有期徒刑壹年貳月，扣案之老虎鉗壹支及美工刀貳支均沒收。
    事  實
一、丙○○前因違反毒品危害防制條例案件，經本院於民國94年
    9月5日，以94年度訴字第269號判決判處有期徒刑6月確定，
    甫於95年3月29日縮刑期滿執行完畢。詎猶不知悔改，竟分
    別意圖為自己不法之所有，並基於竊盜之犯意，於附表編號
    一至四所示之時間、地點，以附表編號一至四所示之手法，
    竊取附表編號一至四所列所有人之財物得手；又與林瑞明（
    另案由台灣宜蘭地方法院檢察署檢察官偵查中）共同意圖為
    自己不法之所有，基於竊盜之犯意聯絡，於附表編號五所示
    之時間、地點，以附表編號五所示之手法，竊取附表編號五
    所列所有人之財物得手。丙○○於竊得附表編號二、三、五
    所示之電纜線後，將之載至宜蘭縣縣頭城鎮○○路130號空
    屋內，以美工刀將竊得之電纜線外皮剝除後，再持往宜蘭縣
    頭城鎮○○路○段410巷21號之「福全企業社」，變賣予不知
    情之鄒林櫻花。嗣先於95年10月3日下午2時許，丙○○在宜
    蘭縣頭城鎮○○路二圍橋下竊取自來水管支撐鋼架得手時，
    遭人發現而報警查獲。又於95年10月5日下午2時許，丙○○
    在宜蘭縣頭城鎮○○路130號削剝電纜線外皮時，為警當場
    查獲，並扣得老虎鉗1支、美工刀2支。
二、案經宜蘭縣警察局礁溪分局報請台灣宜蘭地方法院檢察署檢
    察官偵查起訴。
    理  由
一、被告丙○○對於附表編號一至五所示犯行均於警訊、偵查、
    本院準備程序及審理時坦承不諱，復有被害人戊○○、林彥
    杰於警詢時之陳述、被害人甲○○於警詢及偵查之結證證述
    可參，又有證人丁○○於警詢及偵查中結證之證述及證人鄒
    林櫻花於警詢之陳述可稽，並有丁○○、戊○○、甲○○所
    出具之贓物認領保管單各1紙、福成企業社回收物品登記表1
    紙、現場指認照片10幀在卷可參，另有老虎鉗1支及美工刀2
    支扣案可證，事證明確，被告犯行應堪認定。
二、核被告就附表編號一至三之行為，均係犯刑法第320條第1項
    之竊盜罪。被告就附表編號四及五之行為，均係犯刑法第32
    1條第1項第3款之攜帶兇器竊盜罪。被告就附表編號五之行
    為與林瑞明有犯意聯絡及行為分擔，為共同正犯。又被告先
    後5次竊盜犯行，犯意各別，行為互殊，應予分論併罰。被
    告曾因違反毒品危害防制條例案件，經本院判處有期徒刑6
    月確定，甫於95年3月29日縮刑期滿執行完畢，有台灣高等
    法院被告前案紀錄表1份在卷足憑，其於5年內再犯本件有期
    徒刑以上之罪，核屬累犯，依刑法第47條第1項之規定加重
    其刑。爰審酌被告年輕力壯、四肢健全，不思努力工作賺取
    所需，反以竊盜手段數度侵害他人財產權，且甫於95年10
    月3日經警查獲而釋回後，復於翌日再犯，顯見犯後並悔意
    ，惟被告生活狀況、智識程度不佳，且犯罪後尚能於坦承犯
    行，態度良好等一切情狀，分別量處如主文所示之刑，並定
    其應執行刑。扣案老虎鉗1支、美工刀2支，為被告所有供竊
    盜及竊盜後銷贓所用之物，依刑法第38條第1項第2款之規定
    沒收。至被告所有供竊盜所用之剪刀及活動扳手各1支，並
    未扣案，且被告於警訊及本院訊問時均供稱業已丟棄，且係
    得沒收而非應沒收之物，爰不予宣告沒收。
據上論斷，應依刑事訴訟法第299條第1項前段，刑法第28條、第
320條第1項、第321條第1項第3款、第47條第1項、第51條第5款
、第38條第1項第2款判決如主文。
本案經檢察官吳廣莉到庭執行職務。
中    華    民    國    95    年    12    月    14    日
                  刑事第四庭  法  官  謝佩玲
以上正本證明與原本無異。
如不服本判決應於收受本判決後10日內向本院提出上訴書狀，其
未敘述上訴理由者，並得於提起上訴後10日內向本院補提理由書
狀(均須按他造當事人之人數附繕本)「切勿逕送上級法院」。
                              書記官  藍友隆
中    華    民    國    95    年    12    月    18    日
附錄法條
刑法第320條第1項
意圖為自己或第三人不法之所有，而竊取他人之動產者，為竊盜
罪，處5年以下有期徒刑、拘役或5百元以下罰金。
刑法第321條第1項第3款
犯竊盜罪而有左列情形之一者，處6月以上、5年以下有期徒刑：
三  攜帶兇器而犯之者。
 附表
┌──┬────┬────┬─────┬───┬────┬────┬──┐
│編號│犯罪時間│犯罪地點│ 犯罪手法 │被害人│所得財物│所犯法條│備註│
├──┼────┼────┼─────┼───┼────┼────┼──┤
│ 一 │95年9月2│宜蘭縣頭│徒手竊取  │乙○○│電線（起│刑法第32│95偵│
│    │2日下午8│城鎮三和│          │      │訴書誤載│0條第1項│3705│
│    │時許    │路155巷6│          │      │為電纜線│        │號  │
│    │        │號倉庫  │          │      │）1批   │        │    │
│    │        │        │          │      │        │        │    │
├──┼────┼────┼─────┼───┼────┼────┼──┤
│ 二 │95年9月2│宜蘭縣頭│徒手竊取  │戊○○│分別為1 │刑法第32│95偵│
│    │5日（起 │城鎮三和│          │      │條15公尺│0條第1項│3705│
│    │訴書誤載│路169巷1│          │      │、1條20 │        │號  │
│    │為20日）│0號後院 │          │      │公尺、2 │        │    │
│    │下午10時│        │          │      │條10公尺│        │    │
│    │許      │        │          │      │之馬達電│        │    │
│    │        │        │          │      │纜線及1 │        │    │
├──┼────┼────┼─────┼───┤包5公斤 ├────┼──┤
│ 三 │95年9月3│宜蘭縣頭│徒手竊取  │戊○○│之電線  │刑法第32│95偵│
│    │0日下午1│城鎮三和│          │      │        │0條第1項│3705│
│    │0時許   │路169巷1│          │      │        │        │號  │
│    │        │0號     │          │      │        │        │    │
├──┼────┼────┼─────┼───┼────┼────┼──┤
│ 四 │95年10月│宜蘭縣頭│持客觀上對│丁○○│自來水管│刑法第32│95偵│
│    │3日下午2│城鎮三和│人身安全構│      │支撐架鋼│1條第1項│3679│
│    │時許    │路二圍橋│成威脅之活│      │鐵1支   │第3款   │號  │
│    │        │下工地  │動扳手1支 │      │        │        │    │
│    │        │        │，將在該工│      │        │        │    │
│    │        │        │地之鋼鐵拆│      │        │        │    │
│    │        │        │下而竊取  │      │        │        │    │
├──┼────┼────┼─────┼───┼────┼────┼──┤
│ 五 │95年10月│宜蘭縣頭│由林瑞明騎│甲○○│電纜線1 │刑法第32│95偵│
│    │4日下午6│城鎮下埔│乘機車搭載│      │條約20公│1條第1項│3705│
│    │時許    │路103-1 │被告前往該│      │尺      │第3款   │號  │
│    │        │號（魚塭│地後，由被│      │        │        │    │
│    │        │）      │告使用客觀│      │        │        │    │
│    │        │        │上對人身安│      │        │        │    │
│    │        │        │全構成威脅│      │        │        │    │
│    │        │        │剪刀及老虎│      │        │        │    │
│    │        │        │鉗各1支剪 │      │        │        │    │
│    │        │        │斷馬達電纜│      │        │        │    │
│    │        │        │線，林瑞明│      │        │        │    │
│    │        │        │在旁把風  │      │        │        │    │
└──┴────┴────┴─────┴───┴────┴────┴──┘


司法院資訊處製作；財團法人民間司法改革基金會備份。
